【裁判字號】    92,易,501
【裁判日期】    920528
【裁判案由】    竊盜
【裁判全文】
臺灣彰化地方法院刑事判決                          九十二年度易字第五一號
    公  訴  人  臺灣彰化地方法院檢察署檢察官
    被      告  甲○○
右列被告因竊盜案件，經檢察官提起公訴（九十二年度偵字第一一○六號），本院判
決如左：
    主  文
甲○○竊盜未遂，累犯，處有期徒刑參月，如易科罰金，以參佰元折算壹日。
扣案之鑰匙貳支沒收。
    事  實
一、甲○○前因竊盜、毒品危害防制條例等案件，經本院分別以八十八年度易字第七
    七一號、八十八年度彰簡字第三二八號判處有期徒刑六月、十月確定，於民國九
    十年一月十六日假釋付保護管束，並於同年月二十二日假釋期滿未經撤銷，以已
    執行完畢論。竟不知悔改，於九十二年一月十九日二十時三十分許，意圖為自己
    不法所有，以自備之鑰匙，插入乙○○停放於彰化縣彰化市○○路○段四五○號
    住處前之三陽野狼廠牌、車號ＩＷＦ─四七五號之重機車電門，甲○○啟動該機
    車之引擎，著手竊取時，即為在屋內之乙○○聽聞引擎聲而報警，五分鐘後為警
    當場查獲並扣得其所有供上開犯罪所用之鑰匙二支，而未能行竊得手。
二、案經彰化縣警察局彰化分局報請臺灣彰化地方法院檢察署檢察官偵查起訴。
    理  由
一、訊據被告甲○○於本院審理時固坦承於右揭時地坐在車號ＩＷＦ─四七五號重機
    車為警查獲之事實，惟矢口否認其有竊盜之犯行，辯稱：伊當日與友人前往案發
    地點附近之卡拉ＯＫ店唱歌，友人載伊至案發地點下車，伊坐在前開機車上睡覺
    ，並沒有偷機車之意思云云。經查，車號ＩＷＦ─四七五號之重機車一輛，係乙
    ○○所有，於九十二年一月十九日二十時三十分許，未鎖大鎖停放在彰化縣彰化
    市○○路○段四五○號住處前，乙○○聽聞其機車有引擎聲而外出查看，發現被
    告兩腳跨在駕駛座，雙手握住車把手，認為被告意欲行竊而打電話報警等情，業
    據被害人乙○○於審理中指訴明確。另證人即查獲本件之警員林立乾於審理時證
    稱伊據報趕往現場時，發現甲○○兩腳跨坐在機車坐墊，雙手握住車把手，扣案
    鑰匙插在機車電門鎖，甲○○有發動引擎之動作等語，是被告辯稱坐在乙○○之
    機車上睡覺一節，尚難採信。再者，本院請乙○○騎乘前開重機車至本院，以扣
    案之二支鑰匙插入上開機車電門後，發現其中較小支鑰匙確實可插入該機車電門
    ，此有照片五張附卷可稽，足認被害人乙○○、證人林立乾前開證述非虛。末查
    ，被告於偵查中供稱伊當時是要騎友人張文龍之機車，張文龍之機車是黑色、三
    陽牌迅光型式之機車云云，該機車之型式亦與被害人之三陽牌、野狼型式機車大
    不相同，焉有認錯之可能，且被告復無法提供張文龍之確實年籍以資調查，所辯
    尚難採信。此外，復有贓物認領保管單一紙、現場相片三張附卷可佐，本件事證
    明確，被告竊盜未遂犯行堪以認定。
二、核被告所為，係犯刑法第三百二十條第三項、第一項之普通竊盜未遂罪。被告已
    著手竊盜犯行之實行而未遂，為未遂犯，爰依法減輕其刑。查被告前因竊盜、毒
    品危害防制條例等案件，經本院分別以八十八年度易字第七七一號、八十八年度
    彰簡字第三二八號判處有期徒刑六月、十月確定，於九十年一月十六日假釋付保
    護管束，並於同年月二十二日假釋期滿未經撤銷，以已執行完畢論，有被告之刑
    案資料查註紀錄表及臺灣高等法院被告全國前案紀錄表各一份在卷可按，其受有
    期徒刑之執行完畢，五年內再犯本件有期徒刑以上之罪，為累犯，應依法加重其
    刑，並與其前之未遂部分，先加後減之。爰審酌被告前有竊盜前科紀錄，竟仍不
    知謹慎行事，再為本件竊盜犯行，危害社會治安，亦使機車車主受損，惡性不輕
    ，量處如主文所示之刑，並諭知易科罰金之折算標準。扣案之鑰匙二支係供犯罪
    所用之物，且屬被告所有，業據其供承在卷，應依刑法第三十八條第一項第二款
    之規定，宣告沒收。
據上論斷，應依刑事訴訟法第二百九十九條第一項前段，刑法第三百二十條第三項、
第一項、第二十六條前段、第四十七條、第四十一條第一項前段，第三十八條第一項
第二款，罰金罰鍰提高標準條例第一條前段、第二條，判決如主文。
本案經檢察官許嘉龍到庭執行職務。
中      華      民      國    九十二    年      五      月    二十八    日
                              臺灣彰化地方法院刑事第一庭
                                法      官  宋  恭  良
右正本證明與原本無異。
如不服本判決，應於判決送達後十日內向本院提出上訴狀，上訴於臺灣高等法院臺中
分院( 須附繕本 )。
告訴人或被害人對於判決如有不服具備理由請求檢察官上訴者，其上訴期間之計算係
以檢察官收受判決正本之日期為準。
                                法院書記官  劉  玫  金
中      華      民      國    九十二    年      五      月    三十      日
附錄論罪科刑法條
刑法第三百二十條
意圖為自己或第三人不法之所有，而竊取他人之動產者，為竊盜罪，處五年以下有期
徒刑、拘役或五百元以下罰金。
意圖為自己或第三人不法之利益，而竊佔他人之不動產者，依前項之規定處斷。
前二項之未遂犯罰之。


司法院資訊處製作；財團法人民間司法改革基金會備份。
